【裁判字號】    98,訴,421
【裁判日期】    981127
【裁判案由】    給付貨款
【裁判全文】
臺灣新竹地方法院民事判決               98年度訴字第421號
原      告  愛德華先進科技股份有限公司
法定代理人  乙○○○○○○
訴訟代理人  郭哲華律師
被      告  茂德科技股份有限公司
                        3樓
法定代理人  丙○○
訴訟代理人  甲○○
            丁○○
上列當事人間給付貨款事件，本院於民國98年7月1日言詞辯論終
結，判決如下：
    主      文
被告應給付原告新台幣肆佰玖拾壹萬肆仟壹佰柒拾伍元，及自民
國九十八年五月二十日起至清償日止，按年息百分之五計算之利
息。
訴訟費用由被告負擔。
本判決於原告以新台幣壹佰陸拾參萬捌仟元為被告供擔保後，得
為假執行。
    事實及理由
壹、程序方面
    按訴狀送達後，原告不得將原訴變更或追加他訴。但擴張或
    減縮應受判決事項之聲明者，不在此限，民事訴訟法第255
    條第1項第3款定有明文。本件原告起訴時原係請求：被告應
    給付原告新臺幣（下同）4,885,500元，及自支付命令送達
    之翌日起至清償日止，按年息百分之5計算之利息；嗣於民
    國（下同）98年10月22日訴訟程序進行中變更訴之聲明為：
    被告應給付原告4,919,363元，及自支付命令送達翌日起至
    清償日止，按年息百分之5計算之利息；同年11月13日再變
    更聲明為被告應給付原告4,914,175元，及自支付命令送達
    翌日起至清償日止，按年息百分之5計算之利息，核係屬擴
    張及減縮應受判決事項之聲明，自應准許。
貳、實體方面
一、原告主張：緣被告前於97年3月及5月間，向原告訂購貨品，
    原告已依約交貨完畢，債務人應付貨款總計為5,197,500元
    ，惟被告除給付312,000元外，迄今尚積欠原告貨款4,885,
    500元未付。嗣被告另於98年2月間，以訂購單向原告訂購維
    修服務，原告亦已依約履行維修服務完畢，被告自應支付維
    修服務費用33,863元予原告，合計被告積欠原告4,919,363
    元。惟因被告主張其對於原告有一筆5,188元之代墊運費債
    權，原告同意互為抵銷，經抵銷後被告應給付原告4,914,
    175元，屢經催討，被告迄未給付。為此，爰依買賣之法律
    關係提起本件訴訟，並聲明：如主文第一項所示；願供擔保
    ，請准宣告假執行。
二、被告對原告請求之貨款金額不爭執，惟以兩造前曾約定由被
    告代原告墊付吊裝搬運費予啟德公司，爰主張以此筆吊裝搬
    運費5,188元為抵銷，又被告與原告間還有另一筆機器尾款
    債務，希望能一起和解等語，資為抗辯。並聲明：原告之訴
    駁回。
三、得心證之理由：
（一）查原告主張之上開事實，業據其提出與所述相符之訂購單
      、統一發票、催告函、現場維修服務報告書等件（以上均
      為影本）為證，並為被告所不爭，自堪信原告之主張為真
      實。
（二）按買受人對於出賣人，有交付約定價金及受領標的物之義
      務；應付利息之債務，其利率未經約定，亦無法律可據者
      ，週年利率為百分之5，民法第367條、第205條分別定有
      明文。從而，原告依買賣之法律關係，請求被告給付積欠
      之貨款4,914,175元（原告已依被告抵銷之金額減縮為前
      開之請求），及自支付命令送達翌日即98年5月20日起至
      清償日止，按週年利率百分之5計算之利息，洵屬有據，
      應予准許。
四、假執行之宣告：原告陳明願供擔保請求宣告假執行，經核並
    無不合，爰依民事訴訟法第390條第2項之規定，酌定相當之
    擔保金額准許之。
據上論結，告之訴為有理由，依民事訴訟法第78條、第390條第2
項，判決如主文。
中    華    民    國    98    年    11    月    27    日
                  民事第二庭    法      官  楊明箴
以上正本係照原本作成。
如對本判決上訴，須於判決送達後20日內向本院提出上訴狀。
中    華    民    國    98    年    11    月    27    日
                                書記官  龔紀亞


司法院資訊處製作；財團法人民間司法改革基金會備份。
